臺灣高等法院刑事判決　　　　　　　　96年度上訴字第3470號
上　訴　人
即　被　告　丙○○
選任辯護人　蔡信章律師
上列上訴人因搶奪案件，不服臺灣士林地方法院96年度訴字第39
4號，中華民國96年6月20日第一審判決（起訴案號：臺灣士林地
方法院檢察署95年度偵字第15495 號），提起上訴，本院判決如
下：
    主  文
原判決撤銷。
丙○○意圖為自己不法之所有，攜帶凶器，而搶奪他人之動產，
未遂，處有期徒刑柒月，減為有期徒刑參月又拾伍日。扣案安全
帽壹頂、口罩、頭套各壹個、雨衣、外套各壹件，美工刀壹支均
沒收。又意圖為自己不法之所有，攜帶凶器，而搶奪他人之動產
，處有期徒刑壹年貳月，減為有期徒刑柒月。扣案安全帽壹頂、
口罩、頭套各壹個、雨衣、外套各壹件，美工刀壹支均沒收。應
執行有期徒刑玖月，緩刑伍年，緩刑期間付保護管束。扣案安全
帽壹頂、口罩、頭套各壹個、雨衣、外套各壹件，美工刀壹支均
沒收。
    事  實
一、丙○○前因竊盜罪，經臺灣士林地方法院檢察署檢察官以其
    坦承犯行且賠償被害人等為由，於民國（下同）95年6月5日
    以95年度偵字第4857號不起訴處分，詎不知記取教訓，猶意
    圖為自己不法之所有，於95年12月7日凌晨4時28分許，騎
    乘車號BX3-772 號重機車，著其所有黑色頭套外戴安全帽、
    白色口罩、水藍色雨衣，且身著灰色長外套以遮掩上開機車
    車牌，並持其所有於客觀上足供兇器用之美工刀1 支，前往
    臺北縣淡水鎮○○街2 號「全家便利商店」福春門市內，佯
    裝欲購買飲料，要求店員甲○○協助搬2 箱飲料結帳，甲○○自存貨區搬出2 箱飲料後，丙○○再藉口總價太貴，要求
    甲○○將搬出之2箱飲料更換為1箱啤酒，並趁甲○○自存貨
    區搬出、搬進飲料、啤酒未及防備之機會而接近結帳櫃檯，
    並探頭及以手碰觸櫃檯上之收銀機，而著手搶奪收銀機內之
    財物，適有其他顧客進入該便利商店購物，丙○○為免遭發
    覺逮捕而作罷，因而未遂。丙○○行搶未得逞，心有不甘
    ，復另行起意，意圖為自己不法之所有，於同日凌晨5 時18
    分許，再以同上之裝扮，且持足供兇器用之上開美工刀1 支
    ，前往臺北縣淡水鎮○○路149 號「全家便利商店」沙崙門
    市內，佯裝欲購買啤酒，要求店員乙○○協助搬2 箱啤酒佯
    欲購買，隨即趁乙○○自存貨區搬出2 箱啤酒未及防備之際
    ，迅速進入櫃檯，開啟收銀機而搶奪收銀機內置有新臺幣（
    下同）1萬5,712元之收納盤，得手後，即奪門而出，騎乘前
    開車號BX3-772 號重機車逃逸。嗣甲○○、乙○○分別報警
    處理後，經警於同日凌晨5 時30分許，在臺北縣淡水鎮○○
    路漁人碼頭內緝獲丙○○，並起獲收銀機之收納盤及1 萬5,
    712元，並扣得上開安全帽1頂、口罩、頭套各1 個、雨衣、
    外套各1件，美工刀1支。
二、案經臺北縣政府警察局淡水分局報告臺灣士林地方法院檢察
    署檢察官偵查起訴。
    理  由
一、上開事實業據上訴人即被告丙○○坦承不諱，核與證人甲○○之警詢證詞、證人乙○○之警偵訊證詞相符，並有被告佯
    稱欲購賣貨品之作廢發票1紙、贓物認領保管單1紙、監視錄
    影翻拍相片6張在卷可參，及被告所有用以作案之安全帽1頂
    、口罩、頭套各1個、雨衣、外套各1件，美工刀1 支扣案可
    佐，被告之自白與事實相符，自堪採為認定犯罪之證據。本
    件事證明確，被告犯行洵堪認定。
二、核被告所為，事實欄一部分係犯刑法第326條第2 項、第1
    項之攜帶兇器搶奪未遂罪、部分係犯同法第326條第1項攜
    帶兇器搶奪既遂罪。所犯搶奪未遂部分，應依法減輕其刑。
    所犯上開二罪間，犯意各別，應予分論併罰。
三、原審對被告予以論罪科刑，固非無見，惟被告行為後，中華
    民國96年罪犯減刑條例業經公布，並自96年7 月16日施行，
    被告所犯，符合減刑要件，原審未及適用減刑，尚有未洽。
    被告上訴意旨空言原審量刑過重，雖無理由，但原審既有上
    開可議之處，自應由本院撤銷改判。爰審酌被告隻身在外求
    學，一時與家人嘔氣致經濟斷援而犯本案，並參酌其犯罪之
    動機、目的、手段，犯罪後坦承並與被害人達成民事和解之
    態度，且頗知悔悟，及其他一切情狀，分別量處如主文第二
    項所示之刑。被告所犯，係於96年4 月24日以前所為，符合
    中華民國96年罪犯減刑條例之減刑要件，爰依法各減輕其刑
    二分之一，並定應執行之刑。扣案安全帽壹頂、口罩、頭套
    各壹個、雨衣、外套各壹件，美工刀壹支，為被告所有且供
    犯罪所用之物品，業據被告供明在卷，應依刑法第38條第 1
    項第2款宣告沒收。
四、末查，被告未曾受有期徒刑以上刑之宣告，有本院被告前案
    紀錄表在卷可稽，其年輕識淺，一時思慮欠佳而犯本案，但
    犯後已坦承犯行，並已與被害人達成和解，頗表悔意，且現
    正服役中，無虞再犯，所處之刑本院認以暫不執行為適當，
    爰併宣告緩刑五年，緩刑期間付保護管束，以期自新。
據上論斷，應依刑事訴訟法第369條第1項前段、第364條、第299
條第1項前段，刑法第第326條第1項，第2項，第51條第5、9款、
第74條第1項第1款、第93條第1項、第38條第1項第2 款，中華民
國96年罪犯減刑條例第2條第1項第3款、第7條、第10條第1 項，
判決如主文。
本案經檢察官侯千姬到庭執行職務。
中　　華　　民　　國　　96　　年　　10　　月　　17　　日
 　　　　　       刑事第十庭    審判長法　官 楊炳禎
                                      法　官 陳博志
                                      法　官 李春地
以上正本證明與原本無異。
如不服本判決，應於收受送達後十日內向本院提出上訴書狀，其
未敘述上訴之理由者並得於提起上訴後十日內向本院補提理由書
（均須按他造當事人之人數附繕本）。
                                      書記官 蘇秋
中　　華　　民　　國　　96　　年　　10　　月　　19　　日
附錄：本案論罪科刑法條全文
刑法第第326條第1項：
犯前條第1項之罪，而有第321條第1項各款情形之一者，處1年以
上7年以下有期徒刑。
